臺灣高等法院刑事裁定　　　　　　　　96年度聲再字第449 號
再審聲請人
即受判決人　甲○○
上列再審聲請人因傷害等案件，對於本院96年度上更（一）字第
155 號，中華民國96年4月26日第二審確定判決（原審案號：臺
灣板橋地方法院92年度訴字第1631號；起訴案號：臺灣板橋地方
法院檢察署92年度偵字第2443號），聲請再審，本院裁定如下：
    主  文
再審之聲請駁回。
    理  由
一、本件再審聲請意旨略以：聲請人即受判決人甲○○前經檢察
    官依強盜等罪嫌提起公訴，嗣經本院96年度上更（一）字第
    155號認定其應成立傷害、強制罪，二罪間有方法結果之牽
    連關係，從一重依傷害罪論處，判處有期徒刑一年六月確定
    在案。然查本院原確定判決有以下得聲請再審之事由：（一
    ）原確定判決認聲請人並未參與「張總」等人實施之強制、
    傷害等犯行（原確定判決第3頁第9行起）。（二）「張總」
    等人實施強制、傷害等犯行，係屬瞬間意外發生，非與聲請
    人事先合謀，其犯行亦非依聲請人之造意而生。（三）聲請
    人既無為免「張總」與告訴人王怡雯母子談判過程被側錄而
    強取攝影機之動機與目的，自不能認為「張總」等人依自己
    獨立之意思意外實施之強制、傷害等犯行，係聲請人要利用
    「張總」等人行為逞自己犯罪目的。足見原確定判決所謂聲
    請人「顯係對同夥之強制及傷害犯行，亦基於共同犯意聯絡
    ，同以他人之作為，逞其目的」，於本案是根本不存在之事
    實。（四）按刑事訴訟上之「認定事實」是否有誤，洵為判
    決是否違法之要件，認定事實之過程如有錯誤，勢必影響判
    決內容之正確性。則原確定判決既肯認聲請人並未參與「張
    總」等人實施之犯行，加之聲請人亦無擔心「張總」等人為
    防止討債過程被側錄的動機與目的，依法聲請人即應受無罪
    判決之宣告，乃原確定判決竟以根本不存在之事實認定聲請
    人有罪，其判斷事實顯與真相不符而有影響於判決之重大違
    誤，爰依刑事訴訟法第420條第1項第6款規定聲請再審，以
    資救濟云云。
二、按「法院認為無再審理由者，應以裁定駁回之。經前項裁定
    後，不得更以同一原因聲請再審」；又「法院認為聲請再審
    之程序違背規定者，應以裁定駁回之」，刑事訴訟法第434
    條、第433 條分別定有明文。
三、經查：
（一）上開聲請意旨（一）僅係說明原確定判決認聲請人並未親
      手強取攝影機或出手毆打告訴人，並非獨立之聲請再審事
      由。而聲請意旨（二）所指摘事項，前經本院以96年度聲
      再字第203 號裁定，認原確定判決已詳為說明認定聲請人
      為共犯之理由，聲請人顯係就原確定判決已敘明理由之事
      項重為爭執，且恣意質疑評價而自行認定事實，而以聲請
      人此部分聲請無理由，予以駁回在案；聲請人嗣以同一原
      因重新提出再審之聲請，經本院以96年度聲再字第241 號
      裁定以其聲請不合法予以駁回，此有本院上開再審裁定在
      卷足憑，其再度以同一原因聲請再審，自仍於法未合。又
      聲請意旨（三）、（四）所指摘事項，亦前經本院以96年
      度聲再字第241號裁定認聲請人並未陳明所謂「確實之新
      證據」為何，此部分所指與刑事訴訟法第420條第1項第6
      款聲請再審之事由並不相符，而以其此部分聲請無理由，
      予以駁回在案，亦有該本院再審裁定在卷可稽；乃聲請人
      本次復以同一原因提出再審之聲請，亦顯然於法未合。
（二）綜上所述，聲請人就本件再審之聲請，顯係就已駁回聲請
      之同一原因再提出聲請而不合法，自應予以駁回。
四、據上論斷，應依刑事訴訟法第433 條，裁定如主文。
中　　華　　民　　國　　96　　年　　11　　月　　28　　日
                  刑事第九庭審判長法　官  劉景星
　　　　　　　　　　　　　　  　  法　官　王敏慧
　　　　　　　　　　　　　　　　  法　官　周盈文
以上正本證明與原本無異。
不得抗告。
                                  書記官　余姿慧
中　　華　　民　　國　　96　　年　　11　　月　　28　　日
